臺灣臺中地方法院刑事判決
110年度易字第2045號
公  訴  人  臺灣臺中地方檢察署檢察官
被      告  李渝康


上列被告因違反性騷擾防治法案件，經檢察官提起公訴（110年
度偵字第26620號），本院判決如下：
    主    文
丙○○犯性騷擾防治法第二十五條第一項之性騷擾罪，處拘役肆拾
伍日，如易科罰金，以新臺幣壹仟元折算壹日。
    犯罪事實
一、丙○○於民國110年6月15日下午3時許，牽行自行車行經址設
    臺中市○○區○○○路00號「太平郵局」(下稱本案郵局)前時，
    見代號AB000-H110176號之成年女子（下稱甲○）與教會小朋
    友在本案郵局ATM之階梯前賣水果，丙○○趨前與甲○攀談，竟
    基於性騷擾之犯意，乘甲○不及抗拒之際，伸手以右手掌隔
    衣觸摸甲○胸部1下，甲○因突遭觸摸受到驚嚇立即往後退，
    不再與丙○○交談，丙○○隨後牽行自行車離去。嗣經甲○報警
    ，警方調閱現場監視器後，循線查悉上情。　　
    理    由
壹、程序方面
一、法院認為應科拘役、罰金或應諭知免刑或無罪之案件，被告
    經合法傳喚無正當理由不到庭者，得不待其陳述逕行判決，
    刑事訴訟法第306條定有明文。查被告丙○○經本院合法傳喚
    ，於審理期日無正當理由不到庭，有本院刑事報到單、送達
    證書、個人戶籍資料查詢結果、臺灣高等法院在監在押全國
    紀錄表各1份在卷可稽，而本院認本案係應科拘役之案件，
    揆諸上開規定，爰不待其陳述，逕為一造缺席判決。
二、行政機關、司法機關及軍法機關所製作必須公示之文書，不
    得揭露被害人之姓名、出生年月日、住居所及其他足資識別
    被害人身分之資訊，性侵害犯罪防治法第2條第1項、第12條
    第2項分別定有明文。又性侵害犯罪防治法所稱性侵害犯罪
    ，係指觸犯刑法第221條至第227條、第228條、第229條、第
    332條第2項第2款、第334條第2項第2款、第348條第2項第1
    款及其特別法之罪。本件被告係犯性騷擾防治法第25條之罪
    （詳後述），現行性騷擾防治法未有如前述之規範，然為保
    護被害人之隱私及名譽，爰類推適用前開性侵害犯罪防治法
    第12條第2項對被害人身分予以保密之規定，不予揭露足以
    識別告訴人甲○身分之資訊。
三、本判決下述引用被告以外之人於審判外之供述證據，檢察官
    於本院審判程序時，經本院當庭提示，迄本院言詞辯論終結
    前，未對於證據能力聲明異議，而視為同意該等證據具有證
    據能力，本院審酌該等證據資料製作時之情況，尚無違法不
    當及證明力明顯過低之瑕疵，以之作為證據係屬適當，依刑
    事訴訟法第159條之5規定，認具有證據能力。　　
貳、實體方面
一、認定犯罪事實所憑之證據及理由
　　被告固不否認其於上開時間，牽行自行車行經本案郵局前，
    與告訴人攀談，並觸摸到告訴人之事實，惟矢口否認有何起
    訴意旨所指性騷擾犯行，辯稱：我有青光眼看不見，我只是
    不小心碰到告訴人，我碰觸告訴人的前手臂而已，沒有觸摸
    告訴人的胸部，我有跟告訴人道歉云云(本院卷第106頁、第
    234頁)。經查：
  ㈠被告於上開時間，牽行自行車行經本案郵局前，見告訴人與
    教會小朋友在本案郵局ATM之階梯前賣水果，被告與告訴人
    攀談，並觸摸到告訴人之事實，業據證人即告訴人於警詢、
    偵訊時證述在案(偵卷第39頁至第47頁、第107頁至第109頁)
    ，且有性騷擾案件代號與真實姓名對照表1份、性騷擾事件
    申請書1份、110年7月14日員警職務報告1份、指認犯罪嫌疑
    人紀錄表1份、監視器影像擷取照片2張、臺中市政府警察局
    太平分局太平派出所受(處)理案件證明單、受理各類案件紀
    錄表1份、臺灣臺中地方檢察署檢察官勘驗筆錄1份、本案郵
    局google現場照片2張在卷可稽(不公開卷第3頁至第9頁、偵
    卷第33頁、第49頁至第53頁、第69頁至第73頁、第97頁至第
    101頁)，且為被告所不爭執，此部分事實，首堪認定。　
　㈡被告於上開時、地，確實有伸出右手以手掌觸摸告訴人之胸
    部，且被告主觀上具有性騷擾之意圖：　
　⒈告訴人於警詢時證稱：我於110年6月15日下午3時許在本案郵
    局ATM門口，帶教會的小朋友賣水果，當時我在ATM領錢，聽
    到有人跟小朋友講話我趕快出去查看，看到騎腳踏車的1個
    阿公在摸小朋友，我以為他要買芒果，在講話過程中他就突
    然伸手摸我的胸部，他用右手掌觸碰我的胸部一下，我就往
    後退，我感到驚嚇、生氣等語(偵卷第39頁至第47頁)。於偵
    訊時證稱：當時我站在本案郵局ATM前臺階前，被告問我及
    教會小朋友賣芒果的事情，我們在跟他介紹，在交談時被告
    就突然伸手，整個手掌摸我胸部，我當下嚇到往後退一步，
    心中有不舒服討厭的感覺，被告應該是故意的等語(偵卷第1
    07頁至第109頁)。告訴人前開警詢、偵訊之證述，就其與被
    告交談過程中，遭被告伸手以手掌觸摸其胸部之主要情節，
    前後大致相符，又告訴人與被告素不相識，亦無仇恨，經告
    訴人指述確實(偵卷第43頁)，是告訴人實無刻意誣陷被告之
    動機，告訴人之證述自具有一定之可信性。
　⒉又檢察官於偵查中勘驗本案郵局現場監視器影像結果略為：
    於案發當日下午3時14分許，告訴人站在面對本案郵局大門
    之右側，被告左手扶著腳踏車，站在通道上，被告彎腰用右
    手拿告訴人物品起來看，告訴人並向被告講解該物品。後來
    ，告訴人又拿另一物品交給被告看，被告後來將該物品交還
    告訴人，右手未拿物品。於下午3時15分至16分許，被告右
    手不停擺動，像是右手帶動作在與告訴人講話，左手扶著腳
    踏車，無快跌倒之情形，於下午3時16分29秒，被告右手突
    然往前伸，將手掌、手指張開觸摸告訴人右邊胸部，告訴人
    低頭往自己的胸部看，並往後退。被告仍持續以右手帶動作
    與告訴人講話，但此時告訴人眼神已迴避被告，並未持續與
    被告談話，且站立在離被告較遠處。在被告繼續與告訴人講
    話時，告訴人一直後退等情，有前開檢察官勘驗筆錄1份在
    卷可參。是由上開勘驗結果，亦足以佐證告訴人證稱被告以
    手掌觸摸其胸部等語信而有徵。
　⒊胸部係女性身體之重要隱私部位，一般社交互動時均會特別
    小心留意避免觸碰，而依告訴人之證述及勘驗監視器影像之
    結果，被告係將右手往前伸，將手掌、手指張開觸摸告訴人
    胸部，引起告訴人之不快、嫌惡感，被告所為與一般人說話
    比手劃腳擺動誤觸之情形顯然不同，顯然意在性騷擾，其具
    有性騷擾之意圖，至為明確。
　㈢被告辯解不可採之理由：
　　被告雖於審判中辯稱其是不小心碰觸到告訴人前手臂云云。
    惟查，被告辯稱只碰到告訴人前手臂之情節，與告訴人之證
    述及監視器影像勘驗結果不符，已難遽採；又被告於警詢時
    稱：我沒有摸告訴人胸部，我是不小心撞到，因為我眼睛看
    不太到，我是準備要停車停好，不小心碰到，我是要扶欄杆
    ，不小心碰到云云(偵卷第37頁)；於偵訊時稱：(問：110年
    6月15日下午3點，你是否在本案郵局提款機前，摸1名擺攤
    女子的胸部？)我有青光眼看不見，手有碰到一下，我眼睛
    不好，不小心碰到的云云(偵卷第95頁)。是被告於警詢、偵
    訊時並未否認碰觸到告訴人胸部，僅辯稱係不小心所致，然
    於本院訊問程序則改稱沒有碰觸到告訴人胸部，只有碰觸到
    告訴人手臂，前後不一，顯然屬避重就輕之詞，難以採信。
    又告訴人遭被告伸手碰觸後之反應，係低頭往自己胸部看，
    並往後退，且眼神迴避被告，未再與被告交談，有前開監視
    器影像勘驗筆錄在卷可憑，若被告僅碰觸到告訴人前手臂，
    衡諸常情，告訴人當不會有如此強烈之迴避反應。此外，被
    告於警詢、偵訊時辯稱要停車、要扶欄杆時始不小心碰到云
    云，然查，被告於案發時係站在通道上與告訴人交談，該通
    道為人車通行通道，不能停車，附近亦無欄杆可扶，且被告
    與告訴人對話過程均左手扶著腳踏車，並無快跌倒之情形，
    有前開勘驗結果在卷可查(偵卷第97頁)，被告此部分辯詞亦
    與勘驗結果不符，殊難採憑。
　㈣綜上，被告所辯顯屬事後卸責之詞，不足採信。本案事證明
    確，被告犯行堪以認定，應依法論科。　
二、論罪科刑之理由
  ㈠核被告所為，係犯性騷擾防治法第25條第1項之性騷擾罪。
  ㈡滿80歲人之行為，得減輕其刑，刑法第18條第3項定有明文。
    查被告係29年8月生，有其個人戶籍資料查詢結果1份在卷可
    按，其為本案犯行時，已滿80歲，爰依刑法第18條第3項之
    規定減輕其刑。
  ㈢爰審酌被告與告訴人素不相識，竟為逞一己私慾，在大庭廣
    眾之本案郵局前，趁告訴人與其交談之際，恣意觸摸告訴人
    胸部之身體隱私部位，侵害告訴人之身體自主權利，並使告
    訴人感到恐慌、嫌惡，所為實值非難。又被告犯後辯詞反覆
    ，顯未能體認所犯錯誤，且迄今仍未與告訴人達成和解，未
    獲得告訴人原諒，再考量告訴人表示其案發後會做惡夢、看
    見老人家都會害怕等意見(本院卷第34頁)；另參以被告有竊
    盜前科，有臺灣高等法院被告前案紀錄表1份在卷可參，是
    其素行非佳；與被告自陳初中畢業，已退休，家庭經濟狀況
    貧寒等一切情狀(偵卷第35頁)，量處如主文所示之刑，並諭
    知易科罰金之折算標準。　　　　　　
據上論斷，應依刑事訴訟第299條第1項前段、第306條，判決如
主文。
本案經檢察官乙○○提起公訴，檢察官戊○○、丁○○到庭執行職務。
 中　　華　　民　　國　　 111 　 年　　10　 月　 25　 日
                   刑事第十一庭  法  官  黃麗竹
以上正本證明與原本無異。
如不服本判決應於收受送達後20日內向本院提出上訴書狀，並應
敘述具體理由；其未敘述上訴之理由者，應於上訴期間屆滿後20
日內向本院補提理由書（均須按他造當事人之人數附繕本）「切
勿逕送上級法院」。
告訴人或被害人如不服判決，應備理由具狀向檢察官請求上訴，
上訴期間之計算，以檢察官收受判決正本之日起算。
                           　　　書記官  姚志鴻
 中　　華　　民　　國　　 111 　 年　　10　 月　 25　 日
附錄本案論罪科刑法條全文：
性騷擾防治法第25條
意圖性騷擾，乘人不及抗拒而為親吻、擁抱或觸摸其臀部、胸部
或其他身體隱私處之行為者，處2年以下有期徒刑、拘役或科或
併科新臺幣10萬元以下罰金。
前項之罪，須告訴乃論。